【裁判字號】    92,裁,1095
【裁判日期】    920814
【裁判案由】    房屋稅
【裁判全文】
最  高  行  政  法  院  裁  定                  九十二年度裁字第一○九五號
    抗  告  人  財團法人南投縣私立劉桃幼稚園
    代  表  人  甲○○
右抗告人因與相對人南投縣稅捐稽徵處間房屋稅事件，對於中華民國九十一年五月二
十八日臺中高等行政法院九十年度簡字第三五六八號裁定提起抗告，本院裁定如左︰
    主  文
抗告駁回。
抗告訴訟費用由抗告人負擔。
    理  由
一、按抗告法院認抗告為不合法或無理由者，應為駁回抗告之裁定，行政訴訟法第二
    百七十二條準用民事訴訟法第四百九十二條第一項定有明文。
二、本件原裁定以：抗告人所有坐落南投縣埔里鎮○○街一五二號房屋，經相對人南
    投縣稅捐稽徵處所屬埔里分處核定課徵民國八十五、八十六、八十八年房屋稅，
    其中八十五年房屋稅部分，抗告人曾於八十六年十二月十六日申請復查，經相對
    人復查決定：「程序不合，不予受理」，抗告人循序提起行政訴訟，亦經本院八
    十八年度裁字第五五四號以抗告人申請復查逾期為由裁定駁回。抗告人就該年房
    屋稅再申請復查，自有未合。又系爭房屋八十六及八十八年房屋稅繳款書，相對
    人所屬埔里分處分別於八十六年八月一日及八十八年七月五日送達抗告人，並由
    其代表人甲○○簽收在案，限繳日期分別為八十六年九月十日及八十八年八月二
    十日，依稅捐稽徵法第三十五條第一項第一款規定，應於繳納期滿翌日起三十日
    內申請復查始為合法，抗告人遲至九十年五月三十日向相對人申請復查，已逾三
    十日之不變期間。抗告人對上開三年已核課確定之處分申請復查，相對人以程序
    不合，駁回其復查申請，訴願決定遞予駁回，並無不合。抗告人復對之提起行政
    訴訟，顯非合法，因將抗告人之訴駁回，經核於法並無違背。抗告人主張財團法
    人私立學校所有之房屋及土地，屬於政府獎勵公益團體所有，故無房屋稅及地價
    稅之稅賦。依房屋稅條例第十五條所指「私人所有房屋」，係指私有房屋提供財
    團法人使用，為免徵房屋稅才須提示辦理具有成績證明。又土地經登記為財團法
    人所有者地價稅全免，如房屋經登記為財團法人所有仍須稽徵，有違租稅公平原
    則，顯有適用不法云云，核其理由，無非對系爭房屋應否課徵房屋稅為爭執，因
    其在原審之起訴為不合法，則其實體理由，已無審究之必要。是抗告論旨以前述
    理由，指摘原裁定違誤，難認有理由，應予駁回。
三、依行政訴訟法第二百七十二條、第一百零四條、民事訴訟法第四百九十二條第一
    項、第九十五條、第七十八條，裁定如主文。
中    華    民    國    九十二      年      八        月     十四       日
                    最 高 行 政 法 院  第 四 庭
                                審 判 長 法  官      廖  政  雄
                                         法  官      趙  永  康
                                         法  官      林  清  祥
                                         法  官      鍾  耀  光
                                         法  官      姜  仁  脩
右  正  本  證  明  與  原  本  無  異
                                         法院書記官  蘇  金  全
中    華    民    國    九十二      年      八        月      十五      日


司法院資訊處製作；財團法人民間司法改革基金會備份。
